【裁判字號】    98,聲,1315
【裁判日期】    981130
【裁判案由】    返還提存物
【裁判全文】
臺灣桃園地方法院民事裁定              98年度聲字第1315號
聲  請  人  慶豐商業銀行股份有限公司
法定代理人  乙○○
代  理  人  甲○○
相  對  人  財政部國有財產局臺灣北區辦事處桃園分處（即張
            榮峰原名張金福之遺產管理人）
法定代理人  莊翠雲
上列當事人間返還提存物事件，本院裁定如下：
    主  文
臺灣士林地方法院九十六年度存字第二八四一號提存事件聲請人
所提存之八十九年度甲類第六期中央政府建設公債登錄債券面額
新台幣貳拾萬元，准予返還。
聲請程序費用由相對人負擔。
    理  由
一、按訴訟終結後，法院依供擔保人之聲請，通知受擔保利益人
    於一定期間內行使權利並向法院為行使權利之證明而未證明
    者，法院應依供擔保人之聲請，以裁定命返還其提存物，民
    事訴訟法第104 條第1 項第3 款後段定有明文。另依同法第
    106 條前段，前開規定，於其他依法令供訴訟上之擔保者準
    用之。又所謂訴訟終結，在因假扣押所供擔保之情形，固應
    從廣義解釋，包括撤銷假扣押裁定及執行程序終結在內。惟
    若假扣押裁定依強制執行法第132 條第3 項規定，已不得再
    聲請執行者，則無再為撤銷之必要。
二、聲請意旨略以：聲請人因與第三人劉芳妏即方源企業社及張
    榮峰（原名張金福）間清償債務事件，前經本院裁定准其供
    擔保後得為假扣押，嗣其依法向臺灣士林地方法院（下稱士
    林地院）提存所提存如主文第1 項所示之擔保後，聲請士林
    地院對張榮峰之財產實施假扣押執行在案。茲因聲請人已撤
    回上開假扣押執行，而張榮峰已死亡，其繼承人皆已拋棄繼
    承，經本院97年度財管字第63號裁定選任相對人為張榮峰之
    遺產管理人，聲請人並聲請本院限期通知相對人代張榮峰行
    使權利而未行使，爰聲請返還提存物等語。
三、經查：
  (一)聲請人主張其已依本院假扣押裁定供擔保聲請假扣押執行張
    榮峰之財產，嗣又聲請撤回上開假扣押執行之事實，業據其
    提出士林地院96年度存字第2841號提存書、本院96年度裁全
    字第6625號假扣押裁定等影本各1 件為證，並經本院依職權
    調閱士林地院96年度執全字第1841號假扣押執行及上開擔保
    提存、假扣押裁定卷證，查核屬實，核符首開法文所謂「訴
    訟終結」情形。
  (二)又聲請人主張相對人為張榮峰之遺產管理人，於訴訟終結後
    經通知而未於法定期間內行使權利之事實，已據其提出本院
    97年度財管字第63號選任遺產管理人裁定、民國98年8 月26
    日桃院永民純98年度聲字第1136號（行使權利）函等影本各
    1 件為證，本院復依職權調閱上開選任遺產管理人、通知行
    使權利等卷證，並向本院民事庭、簡易庭及非訟中心分案暨
    臺灣臺北地方法院查明無誤，有本院民事紀錄科查詢表2 紙
    及臺灣臺北地方法院98年10月22日北院隆文查字第09800057
    08號函1 紙附卷可稽，堪信為真正。從而，依上說明，本件
    聲請，核無不合，應予准許。
四、依民事訴訟法第106 條前段、第104 條第1 項第3 款後段、
    第95條、第78條，裁定如主文。
中    華    民    國    98    年    11    月    30    日
                  民事第二庭  法  官  張金柱
如不服本裁定應於送達後10日內向本院提出抗告狀，並應繳納抗
告裁判費新台幣1,000 元。
以上正本證明與原本無異。
中    華    民    國    98    年    11    月    30    日
                              書記官  陳美宜


司法院資訊處製作；財團法人民間司法改革基金會備份。
